

Alan José Goulart

31 Anos
alanj.goulart@gmail.com
(12) 98179-8698
Casado
São José dos Campos - SP
Disponibilidade para viagens
https://github.com/GoulartAJG
https://www.linkedin.com/in/alangoulartdev

Sobre

Desenvolvedor FullStack em formação, focado em desenvolvimento backend e em Cybersegurança. Embora esteja focado em outros assuntos, amo atuar com o frontend e desenvolvimento mobile. Troquei 14 anos de experiência na área de automação industrial, para iniciar minha transição de carreira. Sou uma pessoa dinâmica, com uma excelente comunicação verbal, escrita e com excelentes habilidades interpessoais.

Meus hobbies são acampar, ler, estudar e lutar JiuJitsu.

Educação

- Gestão em Segurança da informação Unip Conclusão 12/2022
- Certified Tech Developer Digital House Conclusão 07/2024
- Técnico em eletrônica Univap Conclusão 2007

Experiência

About Brasil

Analista de sistemas - 09/2021 - Atual

- Testes de aceitação em fabrica e campo (TAF e TAC);
- Desenvolvimento de bases de dados para supervisórios SCADA;
- Configuração de relés de proteção, switches, GPS, oscilógrafos, Redbox, Merging Units, balanceadores de rede e firewalls:
- Protocolos de comunicação TCP/IP, VPN, IPv4 e IPv6, HTTP/HTTPS, FTP, SFTP, SSH, SSL, 61850 (MMS e GOOSE), ModBus, DNP3, SNMP, 101, 104;
- Interpretação de diagramas funcionais, lógicos e de arquitetura de redes;
- Fiscalização de montagens elétricas e de redes em painéis;
- Implantação e administração de infraestrutura de redes LAN, WAN e WLAN;
- Comutação de redes em diferentes camadas OSI (L2, L3, VLANs, RSTP, BGP, OSPF);
- Switching (Spanning Tree, Port Channel, Trunk, VPC, VDC, etc);
- Routing (rotas estáticas, OSP, BGP, multicast);
- Virtualização de máquinas (VMWare, HyperV e VirtualBox);
- Desenvolvimento de softwares para automatização de tarefas;
- Domínio dos Ambientes Windows e Linux (Debian, Kali, Ubuntu, CentOS).

AS2 Group

Técnico de automação - 01/2021 a 07/2021

- Instalação/manutenção de sistemas de supervisório desenvolvidos pela empresa;
- Criação de novas soluções e melhorias das tecnologias já desenvolvidas em linguagem C e C++;
- Desenvolvimento de softwares para automatização de tarefas;
- Análise e correção de falhas e anomalias dos sistemas;
- Elaboração de procedimentos de manutenção e criação de manuais técnicos;
- Apoio no desenvolvimento técnico dos outros funcionários;
- Responsável pela comunicação com o cliente, do primeiro contato até o pós-venda.

Nepos Sistemas de Controle Automação

Analista de Suporte - 11/2018 a 01/2020

- Suporte técnico de chamados de clientes direcionados à fila de N2;
- Atendimento através dos canais de atendimentos Chat, Fone, Email e acesso remoto;
- Instalação de Software, drivers e periféricos;
- Criação de rotinas de backup nos servidores dos clientes (local e em nuvem);
- Registro de incidentes (chamados técnicos), no CRM de gestão Salesforce;
- Configuração de Sistemas operacionais Windows e Linux (7, 8.1 e 10, Windows Server 2012, ubuntu, etc);
- Configuração de sistemas de telefonia ip (voip);
- Gerenciamento ferramentas de monitoramento de redes (zabbix e o prtg);
- Manutenção e Gerenciamento dos Bancos de Dados (Microsoft SQL Server e PostgreSQL);
- Coleta e análise de dados e logs dos servidores;
- Virtualização de máquinas (VMWare, HyperV e VirtualBox);
- Domínio dos Ambientes Windows e Linux (Debian, Kali, Ubuntu, CentOS).

Nepos Sistemas de Controle Automação

Técnico residente – 11/2015 a 11/2018

- Instalação de Software, drivers e periféricos;
- Criação de rotinas de backup nos servidores dos clientes (local e em nuvem);
- Registro de incidentes (chamados técnicos), no CRM de gestão Salesforce.;
- Configuração de Sistemas operacionais Windows e Linux (7, 8.1 e 10, Windows Server 2012, ubuntu, etc);
- Configuração de sistemas de telefonia ip (voip);
- Gerenciamento ferramentas de monitoramento de redes (zabbix e o prtg);
- Manutenção e Gerenciamento dos Bancos de Dados (Microsoft SQL Server e PostgreSQL);
- Coleta e análise de dados e logs dos servidores;
- Virtualização de máquinas (VMWare, HyperV e VirtualBox);
- Domínio dos Ambientes Windows e Linux (Debian, Kali, Ubuntu, CentOS);
- Elaboração de documentação técnica e manuais de equipamentos.

Real It Informática LTDA

Técnico em eletrônica - 12/2014 a 09/2015

- Montagem de calhas e eletrodutos para a passagem de cabeamento de rede estruturada, telefonia e CFTV;
- Configuração Switches, Load Balancer, Roteadores, PABX e equipamentos de CFTV;
- Instalação e configuração de câmeras de CFTV
- Monitoramento ativo de equipamento e de Rede nos clientes;
- Análise para mudanças e melhorias na rede computacional de clientes;
- Manutenções de Hardware;
- Instalação e configuração de Sistemas Operacionais e softwares(Pacote office, Antivírus, SO Windows e Linux);
- Monitorava as rotinas de backup da rede corporativa;

Aeronáutica - DCTA

Técnico em eletrônica - 02/2009 a 11/2014

- Montagem e manutenção de redes locais e de computadores;
- Instalação de hardware, software e redes locais;
- Configuração Switches, Load Balancer, Roteadores, PABX e equipamentos de CFTV;
- Formatação de computadores quando necessário;
- Instalação e configuração de Impressoras locais e remotas;
- Suporte a usuários (dúvidas de utilização, sugestões de trabalho e Treinamento);
- Monitoramento de terminais computacionais da TI;
- Responsável pelo inventário mensal e anual de máquinas e equipamentos, relatório de ligações e fechamento de impressões;

Idiomas

- Inglês Avançado English Live (Cursando)
- Espanhol Intermediário (Cursando)
- Alemão Básico (Cursando)
- Português Fluente (Nativo)

Cursos

- Curso de Algoritmo e Lógica de Programação: C, C++, Python, C# e Java Udemy
- Curso web completo: HTML5, CSS3, SASS, Bootstrap, JS, ES6, PHP 7, MySQL, JQuery, MVC, APIs, IONIC Udemy
- Certificado Ux e Design Thinking: Experiência do usuário Udemy
- Certificado Arquitetura de Redes Udemy
- Certificado Windows Server 2012 R2 Udemy
- Curso Business Intelligence, SQL Server, MySQL, Oracle, T- SQL e PLSQL Udemy
- Certificado de montagem e manutenção de micros PC Tecnoponta
- Certificado profissionalizante de montagem e manutenção de PC Udemy
- Introdução ao Git e ao GitHub Digital Innovation One
- Linux: A introdução ao sistema operacional Digital Innovation One
- Shell script Manipulando Arquivos Digital Innovation One
- Fundamentos de Arquitetura de Sistemas Digital Innovation One
- Arquitetura de Sistemas Avançado Digital Innovation One
- Introdução a orquestração de contêineres com Docker Digital Innovation One
- Conceitos e melhores práticas com bancos de dados PostgreSQL Digital Innovation One
- Trabalhando com Branches no GitHub Digital Innovation One
- Associado OCI Cloud Operations 2021 [1Z0-1067-21] Oracle

Conhecimentos

Gerais

Lógica de Programação; Pacote Office; Protocolos de comunicação de redes; Microsoft Project; Dispositivos de segurança (PFSense, AD, VMWare, FM e DLP); Ambiente virtual (WmWare, HyperV e VirtualBox).

Metodologias Ágeis

Scrum; Kanban; Lean; Feature Driven Development (FDD); eXtreme Programming (XP); Microsoft Solutions Framework (MSF).

Sistemas Operacionais

Linux (Ubuntu, CentOS, fedora e Kali); Windows.

Front-end

HTML5; Markdown; CSS (Design Responsivo); SASS; JavaScript; Figma e wireframe; Bootstrap.

• Frameworks Front-end

Vue.js; Angular.js.

• Linguagens de Programação

C; C++; PHP; Python.

Frameworks Back-end

Laravel; Django.

Banco de Dados

MySQL; PostgreSQL; Mongo DB; Oracle; ScadaBD.

Sistemas de controle de versão

Git e Github.

Links Úteis

Instagram: https://www.instagram.com/goulartajg
Linkedin: https://www.linkedin.com/in/alangoulartdev

Github: https://github.com/GoulartAJG

WhatsApp: https://api.whatsapp.com/send?phone=5512981798698

Página pessoal: https://goulartaig.github.io/Curriculo